【裁判字號】    94,訴,290
【裁判日期】    951025
【裁判案由】    侵權行為損害賠償
【裁判全文】
臺灣宜蘭地方法院民事判決               94年度訴字第290號
原      告  戊○○
            辛○○
            子○○
            壬○○
            癸○○
            乙○○
上六人共同
訴訟代理人  簡坤山律師
被      告  丙○○
            己○○
            庚○○
            丁○○
            甲○○
上五人共同
訴訟代理人  李秋銘律師
複  代理人  黃金亮律師
上列當事人間因請求侵權行為損害賠償事件，本院於民國95年 9
月29日言詞辯論終結，判決如下：
    主  文
被告丙○○、己○○、庚○○、丁○○應連帶給付原告戊○○、
辛○○各新臺幣壹拾萬元，連帶給付原告子○○、壬○○、癸○○各新臺幣陸萬元及各均自民國九十四年十一月二日起至清償日
止，按年息百分之五計算之利息。
被告甲○○應給付原告辛○○新臺幣貳萬元，及自民國九十四年
十一月二日起至清償日止，按年息百分之五計算之利息。
原告其餘之訴駁回。
訴訟費用由被告丙○○、己○○、庚○○、丁○○連帶負擔五分
之三，由被告甲○○負擔五分之一；餘由原告負擔。
本判決第一項得假執行。但被告丙○○、己○○、庚○○、丁○○各以新臺幣壹拾萬元、新臺幣陸萬元為原告戊○○、辛○○及
原告子○○、壬○○、癸○○供擔保後，得免為假執行。
本判決第二項得假執行。但被告甲○○以新臺幣貳萬元為原告辛○○供擔保後，得免為假執行。
原告其餘假執行之聲請駁回。
    事實及理由
一、按訴狀送達後，原告不得將原訴變更或追加他訴，但請求之
    基礎事實同一者、擴張或減縮應受判決事項之聲明者，不在
    此限，民事訴訟法第255條第1項第2、3款分別定有明文。本
    件原告本起訴請求「被告己○○、丙○○、庚○○、丁○○
    、甲○○應連帶給付原告戊○○、辛○○各新臺幣（下同）
    120,000 元，給付原告子○○、壬○○、癸○○、乙○○各
    80,000元及均各自起訴狀繕本送達之翌日起至清償日止，按
    年息百分之 5計算之利息。」，嗣於審理中變更為「被告己○○、丙○○、庚○○、丁○○應連帶給付原告戊○○、辛○○各120,000元，給付原告子○○、壬○○、癸○○各80,
    000元，給付原告乙○○ 20,000元，並均及自起訴狀繕本送
    達之翌日起至清償日止，按年息百分之 5計算之利息。被告
    甲○○應給付原告辛○○、乙○○各30,000元，並自起訴狀
    繕本送達之翌日起至清償日止，按年息百分之 5計算之利息
    。」，核與上開規定相符，自應予准許，合先敘明。
二、原告起訴主張：原告戊○○於民國92年10月28日晚上，在訴
    外人林家祖厝辦理宗教法事完畢後，與原告乙○○，訴外人
    乩童林政鴻、信徒藍國寶、林朝枝、林煥長、陳文進、簡傳
    益、高鳳池、子○○、林鍇卉等人，一同返回位於礁溪鄉興
    農 238號址之聖帝廟時，路經位於礁溪鄉○○村○○○路林
    德明之住家，因見林德明中風臥床，戊○○基於親戚關係之
    熱心，遂順道進入林德明住家，表示神佛願意幫忙治病，即
    非以醫療行為方式願意為林德明做法事，以去除惡運，當時
    林德明及其母親均表感謝，願意隨同到聖帝廟去接受宗教儀
    式。待信徒藍國寶、林朝枝二人準備將林德明背回聖帝廟之
    際，林德明之兄即被告丙○○適從屋後出來，見狀不明究理
    ，竟動手推開藍國寶及乩童林政鴻等人，戊○○等人見事出
    突然，隨即離去。當晚10點多時，戊○○再度到林德明住家
    ，希望能圓融解釋前述誤會而未果。戊○○返回聖帝廟，欲
    催促所有廟內信徒儘快離去，以免危險。惟被告己○○、庚○○己率眾約三十餘人手持棍棒到達關帝廟，將原告戊○○
    、辛○○、子○○、壬○○、癸○○等人，拉至房門外十五
    公尺處之廣場，命原告等交出乩童林政鴻及信徒藍國寶等人
    ，縱經原告解釋係屬誤會，但被告等竟以「今天如果不交人
    ，他日就見一個、抓一個、殺一個」等語恐嚇，己○○復向
    其同夥使了眼色，其中部分青少年即開始砸毀廟內門窗及桌
    椅、茶具等器物，在場信徒見之，莫不害怕至極。另被告甲○○隨後亦到現場，除用手推原告辛○○，並以三字經等穢
    詞恐嚇稱若不馬上交出原告乙○○，就要打辛○○等語。雖
    原告乙○○當時躲在廟內樓上暗處，未遭被告等人搜出，惟
    經轉述後亦害怕至極。被告上開行為，業經臺灣宜蘭地方法
    院93年度訴字第331號及臺灣灣高等法院94年度上訴字第411
    號判決認定構成剝奪人之行動自由罪、恐嚇罪、侵入住宅罪
    等罪在案。被告丙○○、己○○、庚○○、丁○○等人確已
    構成對原告戊○○、辛○○、壬○○、癸○○侵入住宅、妨
    害自由及恐嚇之侵權行為，對原告子○○已構成妨害自由、
    恐嚇之侵權行為，對原告乙○○則構成侵入住宅及恐嚇之侵
    權行為，另被告甲○○對原告辛○○、乙○○則構成恐嚇之
    侵權行為，故被告等人之行為，已侵害原告之自由權及隱私
    權，原告自得依民法第 195條之規定請求被告賠償非財產上
    之損害。至被告雖抗辯並未構成侵權行為，且所犯妨害自由
    、侵入住宅、恐嚇之侵權行為並非侵害原告之自由權及隱私
    權，另主張被告丙○○對於原告戊○○為抵銷之抗辯等語，
    然被告丙○○、己○○、庚○○、丁○○對於原告戊○○、
    辛○○、壬○○、癸○○犯恐嚇、侵入住宅及剝奪行動自由
    之侵權行為，被告丙○○、己○○、庚○○、丁○○對於原
    告子○○犯恐嚇、剝奪行動自由之侵權行為，被告甲○○對
    原告辛○○為恐嚇之侵權行為等節，已經臺灣宜蘭地方法院
    以93年度訴字第331號、臺灣高等法院94年度上訴字第411號
    判決確定在案，而原告乙○○於被告丙○○、己○○、庚○○、丁○○、甲○○恐嚇時，雖未直接在場聽聞，但經轉述
    後，亦心生畏懼，自應成立恐嚇之侵權行為，而被告丙○○
    、己○○、庚○○、丁○○侵入之住宅，亦屬原告乙○○之
    住宅，自對於原告乙○○亦成立侵入住宅之侵權行為。又侵
    入住宅之行為自屬侵害原告之隱私權，妨害自由及恐嚇行為
    ，屬侵害原告之自由權，均屬民法第195條第1項之之範圍，
    原告自得請求被告賠償非財產上之損害。至被告丙○○縱使
    受有傷害，其請求權已經罹於時效消滅，縱被告丙○○仍得
    請求，亦不得主張為抵銷之抗辯，且被告丙○○所為為故意
    之侵權行為，亦不得主張抵銷等語。並聲明：（一）被告己○○、丙○○、庚○○、丁○○應連帶給付原告戊○○、辛○○各120,000元，給付原告子○○、壬○○、癸○○各80,
    000元，給付原告乙○○ 20,000元，並均及自起訴狀繕本送
    達之翌日起至清償日止，按年息百分之 5計算之利息。被告
    甲○○應給付原告辛○○、乙○○各30,000元，並自起訴狀
    繕本送達之翌日起至清償日止，按年息百分之 5計算之利息
    。（二）願供擔保，請准宣告假執行。
三、被告則以：被告甲○○、丁○○二人於案發當日係在警方到
    達之前未幾，方到達現場，並未參與上開犯行。而被告丙○○、己○○、庚○○並無對原告戊○○、辛○○、壬○○、
    癸○○為妨害自由、侵入住宅、恐嚇之侵權行為。被告 5人
    於案發當日係進入宜蘭縣礁溪鄉○○路 238號聖帝廟之廣場
    ，該處廣場為一般信徒所得出入之場所，並非屬個人住屋權
    有不受其他人侵入留滯其內干擾與破壞保護權利之範圍，故
    被告等人5人進入宜蘭縣礁溪鄉○○路238號聖帝廟之廣場，
    自不該當於刑法第306條第1項之無故侵入他人住宅罪，且無
    其他證據足資證明被告庚○○確有進入室內之行為。就被告
    等人究係如何剝他人行動自由，原告等人或指稱係被圍住，
    或指稱係被架住，則前開原告等人所為之證述均前後相互矛
    盾，自難據此互相矛盾之證述，即謂被告等人有剝奪他人行
    動自由之情事。則以原告等人所為證述前後互相矛盾，且有
    差異，自難據此有相互矛盾之證述，即謂被告等人有恐嚇危
    害安全之行為。縱認被告有上開妨害自由、恐嚇及侵入住宅
    之侵權行為，但應非屬民法第195條第1項之自由權及隱私權
    ，原告自不得請求非財產上之損害賠償。而住宅係屬個人之
    所掌控之私人空間，侵入住宅者所侵犯者係個人空間之掌控
    權，而非侵犯個人之私人尊嚴，故侵入住宅者所侵犯即非屬
    隱私權之範疇，本件原告主張侵害住宅罪所侵害的為原告之
    隱私權，屬民法第195條第1項之範圍，自得依該條規定請求
    財產上之損害賠償云云，即屬無據。若認原告得以請求被告
    賠償，然因本件爭執之源起實係因原告等人所引致，苟無原
    告等人之行為，應無爾後之相關民、刑訴訟，且原告等人之
    自由權等若受有侵害，其程度亦屬輕微，其請求賠償金額與
    所受損害並不相當，原告等人之請求顯然過高。又按債之請
    求權雖經時效而消滅，如在時效未完成前，其債務已適於抵
    銷者，亦得抵銷，民法第 337條定有明文。本件被告丙○○
    因林政鴻、戊○○、藍國寶、林朝枝等人之傷害行為致受有
    胸部挫傷並抓傷之傷害，以致身心受創，長期未得疏解，以
    致產生憂鬱症，不得已乃於93年9月8日起至羅東聖母醫院就
    診，被告丙○○亦因之而罹犯憂鬱症，從而被告丙○○對原
    告戊○○亦得請求非財產上之損害賠償，金額為 200,000元
    ，被告丙○○自對原告戊○○之侵權行為損害賠償請求權為
    抵銷之主張，且被告丙○○對於原告戊○○所主張抵銷之債
    權，係因原告戊○○之故意侵權行為所致，且此一故意侵權
    行為係在被告丙○○為侵權行為之前即已發生，斯時被告丙○○之債權即已存在，故如未得主張抵銷，實有違衡平原則
    ，因之本件情形，應無民法第 339條規定之適用等語，資為
    抗辯。並聲明：（一）原告之訴及假執行之聲請均駁回。（
    二）如受不利判決，願供擔保，請准免為假執行。
四、兩造不爭執之事項：被告己○○、丙○○、庚○○、丁○○
    、甲○○等五人，於92.10.28當晚，曾至原告等人居住之聖
    帝廟。
五、兩造爭執事項：被告丙○○、己○○、庚○○、丁○○是否
    對原告戊○○、辛○○、壬○○、癸○○為侵入住宅、妨害
    自由、恐嚇之侵權行為？被告丙○○、己○○、庚○○、丁○○是否對原告子○○為妨害自由及恐嚇之侵權行為？被告
    丙○○、己○○、庚○○、丁○○是否對原告乙○○為侵入
    住宅及恐嚇之侵權行為？被告甲○○是否對原告辛○○、乙○○為恐嚇之侵權行為？若認被告等人有上開妨害自由、恐
    嚇及侵入住宅之侵權行為，是否屬民法第195條第1項之自由
    權及隱私權而得請求非財產上之損害賠償？如得以請求，則
    原告請求之金額是否合理？被告丙○○主張對戊○○為抵銷
    之抗辯，是否有理由？茲分述如下：
（一）被告對於原告是否構成侵權行為之部分：
  １、本件原告主張於92年10月28日晚間，戊○○與乩童林政鴻
      、信徒藍國寶、林朝枝、林煥長、陳文進、簡傳益、乙○○、高鳳池、子○○、林鍇卉等人，共同至訴外人林德明
      位於宜蘭縣礁溪鄉○○○路 221號之住處，欲帶林德明返
      回聖帝廟解厄，致與被告丙○○發生爭執，當晚10點多時
      ，戊○○再度到林德明住家，希望能解釋前述誤會不果，
      嗣返回聖帝廟後，被告丙○○、庚○○、己○○、丁○○
      與數十名男子已到達聖帝廟，被告丙○○等人進入廣場後
      ，竟未經許可，由己○○等人進入 1樓住處內，將原告辛○○、子○○、壬○○、癸○○自住處房間內拉出，被告
      丙○○、己○○、庚○○等人將原告戊○○、辛○○、子
      ○○、壬○○、癸○○圍住，以脅迫之方式剝奪原告戊○○等 5人之行動自由，復對原告戊○○、辛○○、子○○
      、壬○○、癸○○恐嚇稱「今天如果不交人，他日就見一
      個、抓一個、殺一個」等語，使原告戊○○、辛○○、子
      ○○、壬○○、癸○○心生畏懼。另被告甲○○隨後亦到
      現場，並恐嚇原告辛○○稱要求要交出原告乙○○，否則
      要打原告辛○○等語，使原告辛○○心生畏懼等情，業經
      本院93年度訴字第 331號及臺灣高等法院94年度上訴字第
      411 號，以被告丙○○、己○○、庚○○、丁○○犯剝奪
      人之行動自由罪、恐嚇罪、侵入住宅罪，被告甲○○犯恐
      嚇罪，分別判處有期徒刑4月、4月、4月、2月、拘役30日
      確定在案，並經本院調閱本院刑事庭93年度訴字第 331號
      、臺灣高等法院刑事庭94年度上訴字第 411號卷宗核閱無
      誤（含93年度偵字第722號卷宗），自堪信為真實。
  ２、被告雖否認有前揭剝奪人之行動自由、恐嚇、侵入住宅等
      之侵權行為，並以上開情詞置辯，然查，原告辛○○於一
      審刑事庭證稱：被告己○○把我從廁所拉出來，並把子○○從廚房拉出來後，看到我先生戊○○及高鳳池被 3、40
      個人圍在外面，壬○○、癸○○從房間被拉出來，我們被
      拉出來之後把我們圍在中間不准動，他們說要交人出來，
      如果不交人，以後他日見一個、抓一個、殺一個，丙○○
      、己○○、庚○○都有說，丁○○我不認識所以我不知道
      他有沒有說‧‧‧甲○○大概是警察來之前 5分鐘到，甲○○來時有推我，甲○○說要我交出乙○○，如果不交出
      要打我（見93年度訴字第 331號刑事卷宗第117至119頁）
      ；原告戊○○亦於一審刑事庭證稱：是 3、40人圍住我，
      當時我與高鳳池坐在廣場，被告丙○○、己○○、庚○○
      、丁○○都有在，約 5分鐘之後甲○○才進來，我看到辛○○被庚○○及 3、4人押出來，子○○從2樓廚房被庚○○及3、4人拉出來，壬○○、癸○○被庚○○，及3、4人
      從 1樓房間拉出來，他們被拉出來之後帶到廣場把我們圍
      在中間，一直到警察來時才可以離開‧‧‧己○○要我交
      出信徒及乩童，我沒有答應，並說今日如果不交人，他日
      見一個、抓一個、殺一個，丙○○、丁○○也有說這些話
      ‧‧‧甲○○進來時講話很大聲，罵三字經，罵我女兒乙○○很壞叫他出來，要打他，我有看到甲○○推辛○○一
      下（見93年度訴字第331號刑事卷宗第 129至130頁）；原
      告子○○亦於一審刑事庭證稱：押到廣場時有戊○○、辛○○、高鳳池被押，後來還有壬○○、癸○○他們二人是
      從一樓房間被押出來，我們被 3、40人圍住，被押出來時
      甲○○好像不在，是事後騎腳踏車過來，好像是我被押出
      來後沒多久‧‧‧有要我們交人，如果不交人出去的話會
      見一個殺一個‧‧‧甲○○來時口氣很不好，一直罵辛○○三字經，罵辛○○女兒，要他女兒出來打耳光，當天好
      像有看到丁○○，被押出來廣場時就看到他（見93年度訴
      字第 331號刑事卷宗第138至140頁）；原告壬○○亦於刑
      事庭證稱：92年10月28日我被拉到廣場，當天還有癸○○
      被拉，在廣場還有戊○○、辛○○、子○○、高鳳池，被
      圍住不能自由行動，要我們把人交出來，不然日後見一個
      殺一個，聽了很害怕（見93年度訴字第 331號刑事卷宗）
      ；原告癸○○於刑事庭證稱：穿黑衣服的庚○○叫 4個人
      押我，他們手上都有拿棍棒並把我與壬○○帶到廣場，廣
      場上有看到辛○○、戊○○、壬○○、子○○、高鳳池，
      我們到廣場上有很多人把我們圍住，有說如果不交人會見
      一個、抓一個、殺一個‧‧‧甲○○罵乙○○及說要打他
      ，並說要叫他出來（見93年度訴字第331號刑事卷宗第158
      、160 頁），另據證人高鳳池於刑事庭證稱：在場丙○○
      、庚○○、丁○○、己○○都有押人，甲○○是事後騎腳
      踏車到場‧‧‧我聽見見一個殺一個（見93年度訴字第33
      1號刑事卷宗第 152、153頁），則依原告戊○○、辛○○
      、子○○、壬○○、癸○○及證人高鳳池於刑事庭之證述
      內容，可知其等對於被告丙○○、己○○、庚○○、丁○○、甲○○等人所為剝奪行動自由、侵入住宅及恐嚇等行
      為之情節，均證述一致，自堪信為真實。而被告等人進入
      原告戊○○、辛○○、壬○○、癸○○自住之日常生活場
      所內，既未對外開放，被告等人所為自屬侵入住宅無誤。
      故被告否認其並無為剝奪行動自由、侵入住宅及恐嚇之侵
      權行為，自不足採。則原告主張被告丙○○、己○○、庚○○、丁○○有對原告戊○○、辛○○、壬○○、癸○○
      為侵入住宅、妨害自由、恐嚇之侵權行為，被告丙○○、
      己○○、庚○○、丁○○有對原告子○○為妨害自由及恐
      嚇之侵權行為，被告甲○○有對原告辛○○為恐嚇之侵權
      行為，自屬可採。
  ３、至原告另主張被告丙○○、己○○、庚○○、丁○○有對
      原告乙○○為侵入住宅及恐嚇之侵權行為及被告甲○○有
      對原告乙○○為恐嚇之侵權行為等語，惟查，原告乙○○
      於偵查時證稱：有一群人進來，罵很大聲的三字經，手持
      鐵棍，我是在2樓的鐵皮屋房間透明的窗戶看到3、40人拿
      鐵棍，是用小貨用載著棍棒，一群人去車上拿棍棒，就一
      直叫囂，我一直躲在樓上，我有看到丙○○、己○○、庚○○，其他的年輕人我不認識，我沒有被押出去‧‧‧我
      沒有聽到他們恐嚇我母親，我有報警 3通，我有聽到砸東
      西的聲音，我並無看到有幾個人押我母親等 4人‧‧‧在
      鐵皮屋 2樓樓上，父母是被押在廣場，我沒有看到，因為
      冷氣機遮住就沒有看到等語（見93年度偵字第 722號卷宗
      第124 頁），則依原告乙○○之證述，其於事發當時位於
      鐵皮屋之 2樓房間內，被告等人並未進入其房間內，則原
      告主張被告等對原告乙○○有侵入住宅之侵權行為，尚屬
      無據。至原告雖又主張被告丙○○、己○○、庚○○、丁○○及被告甲○○均有恐嚇原告乙○○之行為，然原告乙○○當時既係位於 2樓房間內，並未在場，則其對於廣場
      內吵雜之聲音或可聽聞，然對於被告等人是否有為恐嚇之
      言詞及內容當無從知悉，且原告乙○○亦自承未聽聞被告
      恐嚇其母親辛○○，則亦難認原告乙○○已受有惡害之通
      知。而按以恐嚇係指以使人生畏怖心為目的而通知將加惡
      害之旨於被害人而言，若僅在外揚言加害並未對被害人為
      惡害之通知，尚難構成本罪（最高法院52年台上字第 751
      號判例參照），故原告乙○○既未在場聽聞被告等人恐嚇
      之言詞，而對於事後是否已經由原告辛○○轉述得知，且
      是否因而心生畏懼等情，均未提出證據以為證明，尚難遽
      認原告乙○○受有惡害之通知，故原告主張被告丙○○、
      己○○、庚○○、丁○○有對原告乙○○為侵入住宅及恐
      嚇之侵權行為及被告甲○○有對原告乙○○為恐嚇之侵權
      行為等節，均不足採。
（二）被告等人既有上述妨害自由、侵入住宅及恐嚇之侵權行為
      ，則原告得否依民法第 195條之規定請求非財產上之損害
      賠償？如得以請求，則原告請求之金額是否合理？
  １、按因故意或過失不法侵害他人之權利者，負損害賠償責任
      ；數人共同不法侵害他人之權利者，連帶負損害賠償責任
      ；不法侵害他人之身體、健康、名譽、自由、隱私、貞操
      ，或不法侵害其他人格法益而情節重大者，被害人雖非財
      產上之損害，亦得請求賠償相當之金額，民法第184條第1
      項前段、第185條第1項前段、第195條第1項前段分別定有
      明文。本件被告丙○○、己○○、庚○○、丁○○對原告
      戊○○、辛○○、壬○○、癸○○為侵入住宅、妨害自由
      、恐嚇之侵權行為，被告丙○○、己○○、庚○○、丁○○對原告子○○為妨害自由及恐嚇之侵權行為，被告甲○○對原告辛○○為恐嚇之侵權行為，既已認定如前，則被
      告等人剝奪原告戊○○、辛○○、壬○○、癸○○、子○○之行動自由並恐嚇，且侵入原告戊○○、辛○○、壬○○、癸○○之住宅，該等不法行為，自是構成不法侵害原
      告之自由權（即強制個人之身體或意思自由）及隱私權（
      即無端干預個人私的領域的權利，侵害個人不欲人知之隱
      私權利），則原告戊○○、辛○○、壬○○、癸○○、子
      ○○以其受有非財產上之損害，請求被告丙○○、己○○
      、庚○○、丁○○連帶賠償，原告辛○○請求被告甲○○
      賠償損害，於法洵無不合。至原告乙○○請求被告等人賠
      償之部分，因其無法證明被告等人對其有恐嚇、侵入住宅
      之侵權行為，已如前述，則原告乙○○請求被告賠償其非
      財產上之損害，自屬無據。
  ２、再按人格權受侵害者，被害人雖非財產上之損害，亦得請
      求賠償相當之金額，固為民法第 195條所明定，惟是否相
      當，應綜合考量加害人加害行為發生之原因、加害行為之
      方式、加害程度、被害人受害程度，及斟酌雙方之身分、
      地位、經濟能力等一切情狀定之。本院審酌本件事發原由
      係因於92年10月28日晚間，原告戊○○與乩童林政鴻、信
      徒藍國寶、林朝枝、林煥長、陳文進、簡傳益、乙○○、
      高鳳池、子○○、林鍇卉等人，至訴外人林德明位於宜蘭
      縣礁溪鄉○○○路 221號之住處，欲帶林德明返回聖帝廟
      解厄，致與被告丙○○發生爭執，被告丙○○等人始邀同
      數十人至聖帝廟，因而為上揭侵權行為，然被告丙○○等
      人攜帶棍棒，剝奪原告戊○○、辛○○、壬○○、癸○○
      、子○○等人之行動自由，又為侵入住宅、恐嚇之行為，
      其所為已影響法律秩序，然慮及對於原告並未造成嚴重之
      損害，又已受刑事制裁，以及斟酌兩造之身分、地位、經
      濟能力（參見本院卷第148至169頁之兩造稅務電子閘門財
      產所得調件明細表）等一切情狀，認就被告丙○○、己○○、庚○○、丁○○對原告戊○○、辛○○非財產上之賠
      償各以 100,000元為適當，對原告子○○、壬○○、癸○○非財產上之賠償各以60,000元為適當，被告甲○○對原
      告辛○○非財產上之賠償以20,000元為適當，逾此部分之
      請求，不應准許。
（三）被告丙○○主張對戊○○為抵銷之抗辯，是否有理由？
  １、被告丙○○主張其於92年10月28日晚間 9時許，遭原告戊○○及訴外人林政鴻、藍國寶、林朝枝等人傷害，而受有
      胸部挫傷及抓傷之傷害等情，業經本院刑事庭以93年度易
      字第379號判處有期徒刑4月在案，且經被告提出刑事判決
      一件在卷可稽，自堪信為真實。
  ２、按因故意或過失，不法侵害他人之權利者，應負損害賠償
      責任；不法侵害他人之身體、健康、名譽、自由、隱私、
      貞操，或不法侵害其他人格法益而情節重大者，被害人雖
      非財產上之損害，亦得請求賠償相當之金額，民法第 184
      條第1項、第195條第 1項分別定有明文。又按因故意侵權
      行為而負擔之債，其債務人不得主張扺銷，此為民法第33
      9 條所明定。本件被告丙○○主張其受原告戊○○之傷害
      ，而受有非財產上之損害，本得向原告戊○○請求非財產
      上之損害賠償，然查本件被告丙○○對於原告戊○○係剝
      奪行動自由、侵入住宅及恐嚇之侵權行為，侵害原告戊○○之權利，係屬故意之侵權行為，依民法第 339條之規定
      ，因侵權行為所負擔之債，其債務人不得主張抵銷，則被
      告丙○○為抵銷之抗辯，自無足取。
六、綜上所述，原告本於侵權行為之法律關係，請求被告丙○○
    、己○○、庚○○、丁○○連帶給付原告戊○○、辛○○各
    100,000元，連帶給付原告子○○、壬○○、癸○○各60,00
    0元及均自起訴狀繕本送達被告之翌日即94年11月2日起至清
    償日止，按年息百分之 5計算之利息，請求被告甲○○給付
    原告辛○○20,000元及自起訴狀繕本送達被告之翌日即94年
    11月2日起至清償日止，按年息百分之5計算之利息，均為有
    理由，均應予准許，逾此部分之請求，為無理由，應予駁回
    。
七、按所命給付之金額未逾50萬元之判決，法院應依職權宣告假
    執行，民事訴訟法第389條第 1項第5款定有明文。本件命被
    告給付之金額未逾50萬元，依上規定，爰依職權宣告假執行
    。另被告陳明願供擔保請准宣告免為假執行，就原告勝訴部
    分，核無不合，爰酌定相當之擔保金額准許之。至原告敗訴
    部分，其假執行之聲請已失所附麗，應併予駁回。
八、本件為判決基礎之事證已臻明確，兩造所為之其他主張、陳
    述並所提之證據，經審酌後，認均與本件之結論無礙，不再
    一一論述，併予敘明。
九、據上論結，本件原告之訴為一部有理由，一部無理由，依民
    事訴訟法第79條、第85條第2項、第389條第1項第5款、第39
    2 條第2項，判決如主文。
中    華    民    國    95    年    10    月    25    日
                  臺灣宜蘭地方法院民事庭
                      法  官  鄭貽馨
正本與原本無異。
如不服本判決應於判決送達後20日內提出上訴狀（須附繕本）。
中    華    民    國    95    年    10    月    26    日
                      書記官  陳蒼仁


司法院資訊處製作；財團法人民間司法改革基金會備份。
